臺灣雲林地方法院民事裁定
110年度繼字第99號
聲  請  人  張進步  


關  係  人  陳建宏  
上列聲請人聲請為被繼承人樊林秀霞選任遺產管理人事件，本院
裁定如下：
    主  文
選任陳建宏為被繼承人樊林秀霞之遺產管理人。
准對被繼承人樊林秀霞（女、民國00年0月00日出生、國民身分
證統一編號：Z000000000號、最後住所：雲林縣○○鄉○○村○○00號
、於民國108年9月22日死亡）之繼承人為公示催告。
被繼承人樊林秀霞之繼承人，應自本公示催告公告於司法院網站
之翌日起陸個月內承認繼承，上述期限屆滿，無繼承人承認繼承
時，被繼承人樊林秀霞之遺產，於清償債權，並交付遺贈物後，
如有賸餘即歸屬國庫。
聲請程序費用新臺幣壹仟元由被繼承人樊林秀霞之遺產負擔。
    理  由
一、聲請意旨略以：聲請人與被繼承人樊林秀霞同為被繼承人張
    黃此之法定繼承人，聲請人目前並已向臺灣南投地方法院訴
    請就登記為被繼承人張黃此所有之南投縣鹿谷鄉廣興段35、
    36、57、58、60、282、285、297、299地號土地應有部分4
    分之1為繼承登記並辦理共有物分割事件，案經臺灣南投地
    方法院以109年度補字第376號繫屬審理，茲因被繼承人樊林
    秀霞於民國108年9月22日死亡，其繼承人均已拋棄繼承權，
    且其親屬會議並未於繼承開始1個月內選定遺產管理人，致
    聲請人無法對上開土地行使權利，爰依民法第1178條第2 項
    之規定，聲請選任被繼承人之遺產管理人等語。
二、按繼承開始時，繼承人之有無不明者，由親屬會議於一個月
    內選定遺產管理人，並將繼承開始及選定遺產管理人之事由
    ，向法院報明；親屬會議依前條規定為報明後，法院應依公
    示催告程序，定六個月以上之期限，公告繼承人，命其於期
    限內承認繼承；無親屬會議或親屬會議未於前條所定期限內
    選定遺產管理人者，利害關係人或檢察官，得聲請法院選任
    遺產管理人，並由法院依前項規定為公示催告；被繼承人之
    所有繼承人均拋棄其繼承權者，亦準用關於無人承認繼承之
    規定，民法第1177條、第1178條、第1176條第6 項分別定有
    明文。
三、經查，聲請人主張之上開事實，業據其提出被繼承人樊林秀
    霞之除戶戶籍謄本、繼承系統表、被繼承人張黃此之除戶戶
    籍謄本、全戶戶籍謄本、繼承系統表、被繼承人樊林秀霞之
    母劉張八(即被繼承人張黃此之次女)之除戶戶籍謄本、土地
    登記第一類謄本、本院109年10月16日雲院惠家喜決108繼字
    第643號函、臺灣南投地方法院109年度補字第376號民事裁
    定等件影本為證，並經本院依職權調取被繼承人樊林秀霞之
    財產所得資料、本院108年度繼字第643號拋棄繼承事件卷宗
    查核無訛，堪信屬實，參以本件未有經親屬會議選定遺產管
    理人之資料，是聲請人以土地共有人之利害關係人身分，聲
    請本院選定遺產管理人，尚無不合。本院審酌關係人陳建宏
    為執業地政士，非但具有專業知識及能力，且與被繼承人所
    遺遺產間無利害關係，若由關係人擔任本事件之遺產管理人
    ，定能秉持其專業倫理擔當此具公益性質之職務，並順利達
    成管理保存及清算遺產之任務。據此，爰選任關係人陳建宏
    為被繼承人樊林秀霞之遺產管理人，並依法為承認繼承之公
    示催告。
四、次按遺產管理人之職務如左：編製遺產清冊。為保存遺產
    必要之處置。聲請法院依公示催告程序，限定一年以上之
    期間，公告被繼承人之債權人及受遺贈人，命其於該期間內
    報明債權及為願受遺贈與否之聲明，被繼承人之債權人及受
    遺贈人為管理人所已知者，應分別通知之。清償債權或交
    付遺贈物。有繼承人承認繼承或遺產歸屬國庫時，為遺產
    之移交。前項第1款所定之遺產清冊，管理人應於就職後三
    個月內編製之；第4款所定債權之清償，應先於遺贈物之交
    付，為清償債權或交付遺贈物之必要，管理人經親屬會議之
    同意，得變賣遺產，民法第1179條定有明文。又法院選任之
    遺產管理人於職務執行完畢後，應向法院陳報處理遺產之狀
    況並提出有關文件，家事事件法第140條亦有明文規定。依
    此，遺產管理人應依法執行上開法律所定之遺產管理人職務
    ，並於職務執行完畢後，向本院陳報處理遺產之狀況及提出
    有關文件，附此說明。
五、依家事事件法第127條第4項，裁定如主文。
中　　華　　民　　國　110 　　年　　3 　　月　  16  　日
                  家事法庭    法　官　黃瑞井  
以上正本係照原本作成。
如對本裁定抗告須於裁定送達後10日內向本院提出抗告狀。
中　　華　　民　　國　110 　　年　　3 　　月　  16  　日
                              書記官   顏錦清